ACORDAO-COMPLETO-2408799

ACÓRDÃO 7063/2020 ATA 21/2020 - PRIMEIRA CÂMARA

VISTOS, relatados e discutidos estes autos de processo de admissão de servidores para a Empresa Brasileira de Serviços Hospitalares,
ACORDAM os Ministros do Tribunal de Contas da União, reunidos em sessão da Primeira Câmara, diante das razões expostas pelo relator e com fundamento na Constituição Federal, art. 71, III e IX, e na Lei 8.443/1992, arts. 1º, V, e 39, I, em:
9.1. considerar legais as admissões dos srs. Alessandro Felipe Arantes, Denise Silveira da Silva, Eliangela Hegler dos Santos, Fábio André Miranda de Oliveira, Fábio Lopes Fernandes Godoi, Jane Ferraz de Oliveira, Juliana de Castro Naves Peixoto, Luís Fernando de Carvalho Gozalo, Regina Célia Rocha Pantaleão e Simone Fersula da Costa de Medeiros e determinar o registro dos respectivos atos;
9.2. arquivar o presente processo.

Pessoal. Admissão. Acumulação de cargos.

Primeira Câmara

Empresa Brasileira de Serviços Hospitalares.

3. Interessados/Responsáveis:
3.1. Interessados: Alessandro Felipe Arantes (XXX.572.181-XX); Denise Silveira da Silva (XXX.355.570-XX); Eliangela Hegler dos Santos (XXX.830.859-XX); Fábio André Miranda de Oliveira (XXX.055.522-XX); Fábio Lopes Fernandes Godoi (XXX.322.571-XX); Jane Ferraz de Oliveira (XXX.509.705-XX); Juliana de Castro Naves Peixoto (XXX.295.581-XX); Luís Fernando de Carvalho Gozalo (XXX.271.531-XX); Regina Célia Rocha Pantaleão (XXX.337.237-XX); Simone Fersula da Costa de Medeiros (XXX.262.820-XX).

13.1. Ministros presentes: Walton Alencar Rodrigues (Presidente), Benjamin Zymler (Relator) e Bruno Dantas.
13.2. Ministro-Substituto convocado: Marcos Bemquerer Costa.
13.3. Ministros-Substitutos presentes: Augusto Sherman Cavalcanti e Weder de Oliveira.

BENJAMIN ZYMLER

Trata-se de processo de admissão de empregados da Empresa Brasileira de Serviços Hospitalares.
2. A Secretaria de Fiscalização de Pessoal (Sefip) , em instrução automática, propôs que os atos de admissão fossem considerados legais, exceto aquele relativo ao sr. Fábio André Miranda de Oliveira, em razão do suposto exercício de cargo na Universidade Federal do Paraná. Consequentemente, a unidade técnica propôs que o ato de admissão desse servidor fosse considerado ilegal.
3. O Ministério Público junto ao Tribunal de Contas da União (MPTCU) , representado pelo douto Procurador Rodrigo Medeiros de Lima, dissentiu em relação à proposta de ilegalidade, nos seguintes termos:
"Trata-se de atos de admissões concedidas pela Empresa Brasileira de Serviços Hospitalares. 
2. A Secretaria de Fiscalização de Pessoal (Sefip) , em pareceres uniformes (peças 13-14) , propôs a legalidade e registro dos atos, com exceção da admissão de Fabio Andre Miranda de Oliveira (peça 3) . 
3. Este representante do Ministério Público de Contas discorda do encaminhamento proposto pela Unidade Instrutora, no que concerne ao ato de peça 3, pelos motivos a seguir expostos. 
4. O ato de peça 3 trata da admissão de Fabio Andre Miranda de Oliveira no cargo de enfermeiro. A Sefip entendeu que o ato de admissão seria ilegal, tendo em vista 'acumulação inválida com vínculo (SIAPE) órgão 'UNIVERSIDADE FEDERAL DO PARANA (26241) ', cargo 'sem informação' na situação 'SEM VINCULO'' (peça 13, p. 10) . 
5. Conforme pesquisa junto ao sistema Siape (peça 15) , tal vínculo se trata de 'residência multiprofissional' junto à Universidade Federal do Paraná na situação 'sem vínculo'. Em pesquisa ao mesmo sistema, não se identificou contracheque pago pela UFPR ao interessado, pelo menos desde abril de 2019, o que evidencia o encerramento da residência. 
6. Assim, este representante do Ministério Público de Contas discorda com a proposta da Sefip, devendo o ato de admissão de Fabio Andre Miranda de Oliveira (peça 3) ser julgado legal e promovido o respectivo registro. Quanto aos demais atos, acolhemos a proposta de legalidade e registro."
É o relatório.

não há

Procurador Rodrigo Medeiros de Lima.

PESSOAL. ADMISSÃO. AUSÊNCIA DE ACUMULAÇÃO IRREGULAR. LEGALIDADE. REGISTRO.

ATOS DE ADMISSÃO (ADS)

Secretaria de Fiscalização de Pessoal (SEFIP).

Trata-se de processo de admissão de servidores sob o regime celetista para a Empresa Brasileira de Serviços Hospitalares.
2. A Sefip, em instrução automática, propôs que fosse considerada ilegal a admissão do servidor Fábio André Miranda de Oliveira no cargo de enfermeiro em virtude de suposta acumulação irregular do cargo de dois cargos de profissionais de saúde - o que ora se examina e outro, na Universidade Federal do Paraná. 
3. Assiste razão ao MPTCU. A acumulação apontada não existe. O sr. Fábio André Miranda de Oliveira não mantém vínculo com a Universidade Federal do Paraná, motivo pelo qual não se vislumbra ilegalidade na sua admissão. 
4. Ademais, é facultado aos profissionais de saúde a acumulação de até dois cargos públicos, desde que haja compatibilidade de horários. Nessas situações, recomenda-se que a instrução da unidade técnica não seja automática, mas sim manual, de modo a examinar as particularidades do caso concreto.
Diante do exposto, acolho o parecer do MPTCU e VOTO por que o Tribunal adote a deliberação que ora submeto a este colegiado.
TCU, Sala das Sessões Ministro Luciano Brandão Alves de Souza, em 30 de junho de 2020.
BENJAMIN ZYMLER 
Relator